【裁判字號】    97,裁,4312
【裁判日期】    970904
【裁判案由】    土地增值稅
【裁判全文】
最  高  行  政  法  院  裁  定
                                      97年度裁字第4312號
上  訴  人  甲○○
被 上訴 人  臺北市稅捐稽徵處
代  表  人  乙○○
上列當事人間土地增值稅事件，上訴人對於中華民國97年5月29
日臺北高等行政法院97年度再字第5號判決，提起上訴，本院裁
定如下：
    主  文
上訴駁回。
上訴審訴訟費用由上訴人負擔。
    理  由
一、按對於高等行政法院判決之上訴，非以其違背法令為理由，
    不得為之，行政訴訟法第242條定有明文。依同法第243條第
    1項規定，判決不適用法規或適用不當者，為違背法令；而
    判決有同條第2項所列各款情形之一者，為當然違背法令。
    是當事人對於高等行政法院判決上訴，如依行政訴訟法第24
    3條第1項規定，以高等行政法院判決有不適用法規或適用不
    當為理由時，其上訴狀或理由書應有具體之指摘，並揭示該
    法規之條項或其內容；若係成文法以外之法則，應揭示該法
    則之旨趣；倘為司法院解釋或本院之判例，則應揭示該判解
    之字號或其內容。如以行政訴訟法第243條第2項所列各款情
    形為理由時，其上訴狀或理由書，應揭示合於該條項各款之
    事實。上訴狀或理由書如未依此項方法表明，或其所表明者
    與上開法條規定不合時，即難認為已對高等行政法院判決之
    違背法令有具體之指摘，其上訴自難認為合法。
二、本件上訴人對於高等行政法院判決上訴，主張：其雖非本件
    土地增值稅核課處分之納稅義務人，但因行政機關之違法或
    不當核課處分而受有權利或法律上利益之損害者，依訴願法
    第1條、第14條第2項及行政訴訟法第4條第1項或第3項規定
    自屬該土地增值稅核課處分之「利害關係人」，應有提起訴
    願請求將原處分撤銷及提起行政訴訟撤銷之訴，並合併請求
    （因違法行政處分所致）損害賠償之權利，原審未察，有不
    適用法規或適用不當之違法云云，雖以該判決違背法令為由
    ，惟查，原審以其所提再審之理由，無非一再爭執前訴訟程
    序92年度訴字第1406號判決不服之理由，而就原審法院94年
    度再字第126號判決如何不適用法規等情，則未具體表明，
    而以其所提再審之訴為顯無理由，予以駁回。核其上訴理由
    ，仍一再爭執其為利害關係人，對於原判決有何不適用法規
    、適用法規不當、或行政訴訟法第243條第2項所列各款之情
    形，則未具體表明，難認對該判決之如何違背法令已有具體
    之指摘。依首開規定及說明，應認其上訴為不合法。
三、據上論結，本件上訴為不合法，依行政訴訟法第249條第1項
    前段、第104條、民事訴訟法第95條、第78條，裁定如主文
    。
中    華    民    國    97    年    9     月    4     日
                    最高行政法院第六庭
                        審判長法官  吳  明  鴻
                              法官  胡  方  新
                              法官  林  茂  權
                              法官  侯  東  昇
                              法官  黃  秋  鴻
以  上  正  本  證  明  與  原  本  無  異
中    華    民    國    97    年    9     月    4     日
                              書記官  郭  育  玎


司法院資訊處製作；財團法人民間司法改革基金會備份。
